【裁判字號】    98,審訴,380
【裁判日期】    980520
【裁判案由】    毒品危害防制條例
【裁判全文】
臺灣士林地方法院刑事判決             98年度審訴字第380號
公  訴  人  臺灣士林地方法院檢察署檢察官
被      告  甲○○
            乙○○
上列被告等因違反毒品危害防制條例案件，經檢察官提起公訴（
98年度毒偵字第379 號、第380 號），被告等於準備程序中均就
被訴事實為有罪之陳述，本院合議庭裁定由受命法官獨任改依簡
式審判程序審理，並判決如下：
    主  文
甲○○施用第一級毒品，累犯，處有期徒刑壹年；又施用第二級
毒品，累犯，處有期徒刑陸月。應執行有期徒刑壹年肆月。
乙○○施用第一級毒品，處有期徒刑捌月；又施用第二級毒品，
處有期徒刑肆月。應執行有期徒刑壹拾月。
    事  實
一、甲○○前於民國88年間，因施用第二級毒品案件，經依法院
    裁定送觀察、勒戒後，認無繼續施用毒品之傾向，經臺灣板
    橋地方法院檢察署以88年度偵字第1472號、88年度偵緝字第
    506 號為不起訴處分確定；復於90年間，因施用第一、二級
    毒品案件，經依法院裁定令入戒治處所施以強制戒治，於92
    年4 月7 日停止戒治釋放出所，所餘戒治期間付保護管束，
    於92年10月7 日經臺灣臺北地方法院以92年度毒聲字第1771
    號裁定撤銷停止戒治令入戒治處所續行強制戒治，於93年1
    月9 日因法律修正釋放出所，刑責部分則經臺灣臺北地方法
    院以91年度訴緝字第206 號判決各處有期徒刑10月，應執行
    有期徒刑1 年6 月確定；又於93年間，因施用第二級毒品案
    件，經同法院以93年度簡字第2187號判決處有期徒刑4 月確
    定，並與上開案件接續執行，於94年9 月9 日縮短刑期假釋
    出監，假釋期間付保護管束，於94年12月31日假釋期滿未經
    撤銷視為執行完畢；又於95年間，因施用第二級毒品案件，
    經臺灣臺北地方法院以95年度易字第1809號判決處有期徒刑
    6 月確定，嗣經裁定減刑為有期徒刑3 月確定；再於96年間
    ，因施用第一、二級毒品案件，經同法院以96年度訴字第15
    2 號判決處有期徒刑10月、5 月，應執行有期徒刑1 年1 月
    ，經被告上訴後，由臺灣高等法院以96年度上訴字第2149號
    判決、最高法院以96年度臺上字第4697號判決駁回上訴確定
    ，嗣經裁定減刑並與上開已減刑案件所處之刑定應執行刑為
    有期徒刑9 月確定（此部分尚未執行完畢）。詎其猶不知悔
    改，於前案觀察、勒戒執行完畢釋放後5 年內，再因施用毒
    品案件，經法院判刑確定後，復基於施用第一級毒品海洛因
    及第二級毒品甲基安非他命之犯意，於98年2 月12日晚上7
    、8 時許，在其位於臺北縣汐止市○○○路86巷25號1 樓住
    處內，先以香菸摻入海洛因點燃吸食之方式，施用第一級毒
    品海洛因1 次，再以甲基安非他命置於玻璃球內燒烤吸食其
    煙霧之方式，施用第二級毒品甲基安非他命1 次。嗣於98年
    2 月14日下午6 時許，在臺北縣汐止市○○○路86巷停車場
    內為警查獲，並扣得其與乙○○共同所有之海洛因17包（總
    淨重9.2 公克）、甲基安非他命2 包（驗餘總淨重0.4046公
    克）、分裝袋4 個、電子秤1 臺等物（以上扣案物品所涉販
    賣毒品部分由檢察官另案偵辦），且經其同意採集尿液送驗
    結果，確呈嗎啡、甲基安非他命陽性反應，始查悉上情。
二、乙○○前於94年間，因施用第一、二級毒品案件，經依法院
    裁定送觀察、勒戒後，認有繼續施用毒品之傾向，經臺灣板
    橋地方法院以94年度毒聲字第422 號裁定令入戒治處所施以
    強制戒治，於94年10月19日執行完畢釋放出所，並由臺灣板
    橋地方法院檢察署以94年度戒毒偵字第394 號為不起訴處分
    確定。詎其猶不知悔改，於前案強制戒治執行完畢釋放後5
    年內，復基於施用第一級毒品海洛因及第二級毒品甲基安非
    他命之犯意，於98年2 月12日晚上7 、8 時許，在其位於臺
    北縣汐止市○○○路86巷25號1 樓住處內，先以海洛因加水
    置於注射針筒內注射之方式，施用第一級毒品海洛因1 次，
    再以甲基安非他命置於玻璃球內燃燒吸食其煙霧之方式，施
    用第二級毒品甲基安非他命1 次。嗣於98年2 月14日下午6
    時許，在臺北縣汐止市○○○路停車場內為警查獲，經其同
    意採集尿液送驗結果，確呈嗎啡、甲基安非他命陽性反應，
    始查悉上情。
三、案經臺北縣政府警察局板橋分局報告臺灣士林地方法院檢察
    署檢察官偵查起訴。
    理  由
一、上揭施用毒品之犯罪事實，業據被告甲○○、乙○○迭於警
    詢、檢察官偵查及本院準備程序期日、審理中均坦承不諱，
    而被告甲○○、乙○○於上揭時、地為警逮捕後採集之尿液
    ，經分別送請臺灣檢驗科技股份有限公司鑑定，均呈嗎啡、
    甲基安非他命陽性反應，此有該公司98年3 月5 日報告編號
    UL/2009/20491 號（尿液檢體編號：A0000000、A0000000）
    濫用藥物檢驗報告影本、臺北縣政府警察局板橋分局偵辦毒
    品案件尿液代碼表（尿液檢體編號：A0000000、A0000000）
    各2 份附卷可考，足認被告等上開任意性自白核與事實相符
    ，本件事證明確，被告等犯行洵堪認定，均應依法論科。
二、核被告甲○○、乙○○各2 次所為，均分別係犯毒品危害防
    制條例第10條第1 項之施用第一級毒品罪、同條第2 項之施
    用第二級毒品罪。被告等於施用第一級、第二級毒品前後持
    有之低度行為均為施用之高度行為所吸收，均不另論罪。又
    被告等所犯上開2 罪，犯意均個別，均應分論併罰。再被告
    甲○○有上述前科執行情形，此有臺灣高等法院被告前案紀
    錄表1 份在卷可佐，其於前案有期徒刑執行完畢後，5 年以
    內故意再犯有期徒刑以上之本罪，為累犯，均應依法加重其
    刑。爰審酌被告甲○○、乙○○均曾有施用毒品之前科，且
    均經觀察勒戒及強制戒治程序仍無法戒除毒癮，復又觸犯本
    件犯行，顯示其等均無戒絕之決心，然本件被告等均僅分別
    施用第一、二級毒品各1 次，且犯後均已坦承犯行，態度均
    屬良好等一切情狀，均分別量處如主文所示之刑，並均定其
    應執行之刑，以資懲儆，公訴人求刑稍嫌過重，尚難准許。
    另扣案之第一級毒品海洛因17包（總淨重9.2 公克）、第二
    級毒品甲基安非他命2 包（驗餘總淨重0.4046公克）、分裝
    袋4 個及電子秤1 臺與本案被告等施用毒品無涉，此為被告
    等於本院審理中供承明確，且係被告甲○○、乙○○另涉販
    賣毒品犯行之證據，而被告等所涉販賣毒品件目前亦經檢察
    官偵辦中，有臺灣高等法院被告前案紀錄表各1 份附卷可憑
    ，故本院不予宣告沒收。至被告乙○○所有用以施用第一級
    毒品海洛因之注射針筒及被告甲○○、乙○○用以施用第二
    級毒品甲基安非他命之玻璃球吸食器均未扣案，被告等復供
    稱均已丟棄，衡情應已滅失，為免將來執行困難，乃不為沒
    收之宣告，附此敘明。
據上論斷，依刑事訴訟法第273 條之1 第1 項、第299 條第1 項
前段，毒品危害防制條例第10條第1 項、第2 項，刑法第11條前
段、第47條第1 項、第51條第5 款，判決如主文。
本案經檢察官鄭堤升到庭執行職務。
中    華    民    國    98    年    5     月    20    日
                  刑事第一庭法  官  雷雯華
以上正本證明與原本無異。
如不服本判決，應於收受判決後10日內向本院提出上訴書狀，並
應敘述具體理由；其未敘述上訴理由者，應於上訴期間屆滿後20
日內向本院補提理由書（均須按他造當事人之人數附繕本）「切
勿逕送上級法院」。
                            書記官  陳麗津
中    華    民    國    98    年    5     月    20    日
附錄本案論罪科刑法條之依據：
毒品危害防制條例第10條
施用第一級毒品者，處6 月以上5 年以下有期徒刑。
施用第二級毒品者，處3 年以下有期徒刑。


司法院資訊處製作；財團法人民間司法改革基金會備份。
